ACORDAO-COMPLETO-2416819

ACÓRDÃO DE RELAÇÃO

ACÓRDÃO DE RELAÇÃO 7443/2020 ATA 23/2020 - PRIMEIRA CÂMARA

Acórdão 7443/2020-TCU-Primeira Câmara
Trata-se de embargos de declaração opostos por Carlos Alberto de Carvalho Barbosa (peça 27) , em face do despacho de peça 21, por meio do qual acolhi proposta da Serur (peça 23) e conheci do pedido de reexame, com a concessão de efeito suspensivo;
Considerando que, nos termos do art. 289 do Regimento Interno do TCU, o agravo é o recurso adequado à decisão proferida por meio de despacho do relator;
Considerando que a decisão recorrida trata de situação que afeta responsável diverso daquele que apresenta a peça recursal;
Considerando que a decisão que analisa o pedido de reexame interposto pelo recorrente (peça 30) é posterior ao agravo, o que o torna intempestivo;
Considerando que os pedidos de reexame são idênticos e que sobre ambos incidiram omissões no exame de admissibilidade que prejudicam os recorrentes, o que torna nítida a intenção de correção contida no agravo;
Considerando que o despacho de admissibilidade é decisão precária, que não gera preclusão consumativa e pode ser revista a qualquer tempo;
Considerando que não há óbices na renúncia das partes ao direito de que os recursos sejam admitidos com efeito suspensivo;
Os Ministros do Tribunal de Contas da União, quanto ao processo a seguir relacionado, ACORDAM, por unanimidade, com fundamento nos arts. 143, inciso IV, alínea "b", e § 3º; 277, inciso V; e 289 do Regimento Interno do TCU, em
a) não conhecer do agravo, em razão da ausência dos requisitos de admissibilidade;
b) afastar os efeitos suspensivos concedidos incialmente aos pedidos de reexame de peças 15 e 20, nos termos solicitados pelos recorrentes;
c) determinar à Sefip que comunique aos órgãos/entidades eventualmente cientificados do acórdão recorrido acerca desta decisão, que afasta os efeitos suspensivos concedidos anteriormente; e
d) determinar o encaminhamento dos autos à Serur, após a conclusão das providências contidas no item anterior, para a análise de mérito dos pedidos de reexame.
1. Processo TC-Processo 011.397/2020-9 (APOSENTADORIA) 
	1.1. Recorrente: Carlos Alberto de Carvalho Barbosa (XXX.499.517-XX) .
	1.2. Interessados: Carlos Alberto de Carvalho Barbosa (XXX.499.517-XX) ; Carlos Eduardo Magalhães de Almeida (XXX.175.196-XX) ; Maria Lucia Morais (XXX.521.931-XX) .
	1.3. Órgão: Ministério Público do Distrito Federal e dos Territórios.
	1.4. Relator: Ministro Vital do Rêgo.
	1.5. Representante do Ministério Público: Procuradora-Geral Cristina Machado da Costa e Silva.
	1.6. Relator da deliberação recorrida: Ministro Vital do Rêgo.
	1.7. Unidade Técnica: Secretaria de Recursos (Serur) .
	1.8. Representação legal: Marcelo Antônio Rodrigues Viegas (OAB/DF 18.503) e outros. 
	1.9. Determinações/Recomendações/Orientações: não há.

Primeira Câmara

Carlos Alberto de Carvalho Barbosa (XXX.499.517-XX).

ACORDAO-COMPLETO-2466244

Acórdão 5313/2021 - Primeira Câmara

ACORDAO-COMPLETO-2436100

Acórdão 12463/2020 - Primeira Câmara

VITAL DO RÊGO

Ministro Vital do Rêgo.

Marcelo Antônio Rodrigues Viegas (OAB/DF 18.503) e outros.

Procuradora-Geral Cristina Machado da Costa e Silva.

APOSENTADORIA (APOS)

Secretaria de Recursos (Serur).